【裁判字號】    99,簡上,453
【裁判日期】    990720
【裁判案由】    毒品危害防制條例
【裁判全文】
臺灣桃園地方法院刑事判決             99年度簡上字第453號
上  訴  人
即  被  告  甲○○
上列上訴人即被告因違反毒品危害防制條例案件，不服本院於民
國99年4 月12日所為之99年度壢簡字第635 號第一審刑事簡易判
決（檢察官聲請簡易判決處刑案號：99年度毒偵字第208 號），
提起上訴，本院管轄第二審之合議庭判決如下：
    主  文
上訴駁回。
    事實及理由
一、本案經本院管轄第二審之合議庭審理結果，認原審以上訴人
    即被告甲○○犯毒品危害防制條例第10條第2 項之罪，而適
    用毒品危害防制條例第10條第2 項，刑法第11條前段、第47
    條第1 項、第41條第1 項前段，逕以簡易判決判處被告有期
    徒刑6 月，如易科罰金，以新臺幣（下同）3,000 元折算1
    日，經核認事用法並無不合，量刑亦稱妥適，應予維持，並
    引用附件聲請簡易判決處刑書所記載之事實、證據及理由。
二、被告上訴意旨略以：原審易科罰金之標準過高，爰上訴請求
    法院輕判云云。惟按法官於有罪判決如何量處罪刑，為實體
    法賦予審理法官裁量之刑罰權事項，法官行使此項裁量權，
    自得依據個案情節，參酌刑法第57條所定各款犯罪情狀之規
    定，於法定刑度內量處被告罪刑；除有逾越該罪法定刑或法
    定要件，或未能符合法規範體系及目的，或未遵守一般經驗
    及論理法則，或顯然逾越裁量，或濫用裁量等違法情事之外
    ，自不得任意指摘其量刑違法，最高法院分別著有80年臺非
    字第473 號、75年臺上字第7033號、72年臺上字第6696號、
    72年臺上字第3647號判例。準此，法官量刑，如無上揭違背
    法律之情事，自不得擅指摘其違法或不當。經查，本件原審
    審酌被告前因施用毒品案件經觀察勒戒、強制戒治執行完畢
    釋放後，仍未能徹底戒絕毒品，不惟再因施用毒品案件經法
    院判刑確定，且復犯本件施用毒品罪，顯見其無戒毒悔改之
    意，惟念其施用毒品之次數、施用毒品乃自戕一己之身體健
    康，尚未對他人造成危害等一切情事，量處被告有期徒刑6
    月，並諭知易科罰金之折算標準為以3,000 元折算1 日，經
    核並無不合，量刑並無前述濫用裁量或裁量逾越之情事，亦
    稱妥適。被告雖執前詞指摘原判決不當，揆諸前開說明，並
    不可採，其上訴無理由，應予駁回。
據上論斷，應依刑事訴訟法第455 條之1 第1 項、第3 項、第36
8 條、第373 條，判決如主文。
本案經檢察官洪敏超到庭執行職務。
中    華    民    國    99    年    7     月    20    日
            刑事第四庭  審判長法  官  袁雪華
                              法  官  張宇葭
                              法  官  張淑華
以上正本證明與原本無異。
本判決不得上訴。
                              書記官  鄭嘉惠
中    華    民    國    99    年    7     月    20    日
附錄本件論罪法條全文：
毒品危害防制條例第10條第2項
施用第二級毒品者，處3年以下有期徒刑。

司法院資訊處製作；財團法人民間司法改革基金會備份。
